【裁判字號】    98,易,203
【裁判日期】    980512
【裁判案由】    妨害公務
【裁判全文】
臺灣雲林地方法院刑事判決               98年度易字第203號
公  訴  人  臺灣雲林地方法院檢察署檢察官
被      告  丙○○
上列被告因妨害公務案件，經檢察官提起公訴（98年度偵字第
694 號），被告就被訴事實為有罪之陳述，本院進行簡式審判程
序，判決如下：
    主  文
丙○○犯妨害公務執行罪，累犯，處有期徒刑月，如易科罰金
，以新臺幣壹仟元折算壹日。又犯侮辱公務員罪，累犯，處拘役
貳拾日，如易科罰金，以新臺幣壹仟元折算壹日。
    事  實
一、丙○○前因竊盜案件，經本院以97年度虎簡字第284 號判處
    有期徒刑5 月確定，於民國97年10月21日易科罰金執行完畢
    。仍不知悔改，於民國98年2 月1 日下午3 時許，在雲林縣
    土庫鎮○○里○○路與聯美路口，與同在該處擺設攤位之陳
    清訓、李秋芬發生爭吵，竟基於毀損之犯意，搗毀陳清訓、
    李秋芬攤位之甘蔗、花生、磅秤等物，並將陳清訓持用之手
    機丟入排水溝內，致令上揭物品達不堪用之程度（毀損部分
    因陳清訓、李秋芬撤回告訴，另由檢察官為不起訴處分）。
    經陳清訓報警處理，雲林縣警察局虎尾分局土庫分駐所警員
    乙○○、甲○○據報於同日下午3 時30分許前往上址處理，
    詎丙○○竟基於侮辱公務員及妨害公務執行之犯意，當場對
    依法執行職務之警員乙○○以：「幹！你就是辦我的那個人
    對不對？我早就看你很不爽」等語辱罵（公然侮辱部分業經
    乙○○撤回告訴），隨即徒手與警員乙○○、甲○○拉扯，
    致警員乙○○脖子遭抓傷、制服遭扯拉破，警員甲○○之雙
    膝於制伏丙○○時，受有輕微擦傷（傷害部分業經乙○○、
    甲○○撤回告訴），而對於公務員乙○○、甲○○依法執行
    職務時，施強暴行為。嗣於同日下午3 時45分許，經乙○○
    、甲○○合力將丙○○壓制在地上，再為隨後趕到之支援警
    力逮捕帶回偵辦。
二、案經乙○○、甲○○告訴及雲林縣警察局虎尾分局報告臺灣
    雲林地方法院檢察署檢察官偵查起訴。
    理  由
一、本件被告丙○○所犯係死刑、無期徒刑、最輕本刑為3 年以
    上有期徒刑以外之罪，被告就被訴事實為有罪之陳述，經本
    院裁定以簡式審判程序審理，依刑事訴訟法第273 條之2 、
    同法第159 條第2 項之規定，不適用傳聞法則有關限制證據
    能力之相關規定，合先敘明。
二、上揭事實，業據被告丙○○坦承不諱，且經證人陳清訓、李
    秋芬、林怡萍於警詢時證述明確，並有警員乙○○、甲○○
    出具之職務報告1 份（警卷第13頁）、現場照片10張（偵卷
    第10至14頁）在卷可稽，足認被告自白與事實相符，堪可採
    信。本件事證明確，被告犯行堪以認定，應依法論科。
三、核被告丙○○所為，係犯刑法第135 條第1 項之妨害公務執
    行罪及同法第140 條第1 項前段之侮辱公務員罪。被告基於
    一個妨害公務之犯意，在上開時、地接續對乙○○、甲○○
    施以強暴行為，為接續犯，屬單純一罪。被告所犯上開2 罪
    ，犯意各別，行為互殊，應分論併罰。被告有如事實欄所載
    之前案科刑及執行紀錄，有卷附臺灣高等法院被告前案紀錄
    表可按，其受有期徒刑之執行完畢，5 年以內故意再犯有期
    徒刑以上之罪，所犯上開各罪，均為累犯，應依刑法第47條
    第1 項之規定，各加重其刑。又按犯罪事實有無起訴，應以
    起訴書犯罪事實欄之記載為準，而不以所引法條為依據，本
    件起訴書所犯法條欄雖未引用刑法第140 條第1 項前段之侮
    辱公務員罪，但起訴書犯罪事實欄第10行已記載被告對警員
    乙○○咆以「幹！你就是辦我的那個人對不對？我早就看你
    很不爽」等語，堪認就被告侮辱公務員之犯行已經起訴，而
    在本院審理範圍內，附此敘明。爰審酌被告於警察依法執行
    職務時，對警員當場侮辱，復施以強暴行為，所為藐視公權
    力，嚴重妨礙警員勤務之執行，造成國家法益之侵害，及其
    犯罪之原因、手段、犯後態度、智識程度等一切情狀，分別
    量處如主文所示之刑，並均諭知易科罰金之折算標準。
四、又按告訴乃論之罪，告訴人之告訴，祇須指明所告訴之犯罪
    事實及表示希望訴追之意思，即為已足（最高法院73年度臺
    上字第5222號判例意旨參照）。查本件告訴人乙○○、甲○○於職務報告已指明公然侮辱、傷害等之犯罪事實，並報請
    臺灣雲林地方法院檢察署檢察官依法偵辦，而有希望訴追之
    意思，此有職務報告1 份附卷可稽，被告所涉傷害及公然侮
    辱罪嫌部分，應認業經該告訴人合法告訴。又公訴人就被告
    前述傷害、公然侮辱等犯行，雖於起訴書中漏引刑法第277
    條第1 項傷害罪及同法第309 條公然侮辱罪之法條，惟其於
    起訴書犯罪事實欄內已載明此部分犯罪事實，且據告訴人乙○○、甲○○提出刑事告訴，已如前述，並與前揭妨害公務
    執行、侮辱公務員罪部分，分別有想像競合犯之裁判上一罪
    關係，本院自得併予審理。而按告訴乃論之罪，告訴人於第
    一審辯論終結前得撤回其告訴；告訴經撤回者，應諭知不受
    理之判決，刑事訴訟法第238 條第1 項、第303 條第3 款分
    別定有明文。本件被告所涉上開傷害、公然侮辱犯行，因告
    訴人乙○○、甲○○均已具狀撤回告訴，有渠等出具之刑事
    撤回狀2 紙在卷可憑（本院卷第20、21頁），而此部分事實
    ，如成立犯罪與前揭論罪科刑之妨害公務執行、侮辱公務員
    罪部分，分別有裁判上一罪之關係，爰不另為不受理之諭知
    ，併此敘明。
據上論斷，應依刑事訴訟法第273 條之1 第1 項、第299 條第1
項前段，刑法第135 條第1 項、第140 條第1 項、第47條第1 項
、第41條第1 項前段，刑法施行法第1 條之1 第1 項、第2 項前
段，判決如主文。
本案經檢察官丁○○到庭執行職務。
中    華    民    國    98    年    5     月    12    日
                  刑事第四庭    法  官  王  素  珍
以上正本證明與原本無異。
如不服本判決應於收受判決後10日內向本院提出上訴書狀，並應
敘述具體理由；其未敘述上訴理由者，應於上訴期間屆滿後20日
內向本院補提理由書（均須按他造當事人之人數附繕本）。「切
勿逕送上級法院」。
                                書記官  吳  伊  婷
中    華    民    國    98    年    5     月    13    日
附錄本案論罪科刑法條：
中華民國刑法第135條第1項
（妨害公務執行及職務強制罪）
對於公務員依法執行職務時，施強暴脅迫者，處3 年以下有期徒
刑、拘役或3 百元以下罰金。
意圖使公務員執行一定之職務或妨害其依法執行一定之職務或使
公務員辭職，而施強暴脅迫者，亦同。
犯前二項之罪，因而致公務員於死者，處無期徒刑或7 年以上有
期徒刑；致重傷者，處3 年以上、10年以下有期徒刑。
中華民國刑法第140條第1項
（侮辱公務員公署罪）
於公務員依法執行職務時，當場侮辱，或對於其依法執行之職務
公然侮辱者，處6 月以下有期徒刑、拘役或1 百元以下罰金。
對於公署公然侮辱者亦同。


司法院資訊處製作；財團法人民間司法改革基金會備份。
